臺灣高等法院臺南分院民事裁定
110年度聲再字第44號
再審聲請人  謝 諒 獲
再審相對人  臺灣臺南地方法院

法定代理人  董 武 全
再審相對人  臺灣臺南地方檢察署

法定代理人  葉 淑 文
再審相對人  行 政 院
            法 務 部
兼上 一人
法定代理人  蔡 清 祥
再審相對人  蔡 碧 仲
上列當事人間因請求訴訟救助之聲請再審事件，再審聲請人對於
中華民國109年5月28日本院確定裁定（109年度聲字第80號），
聲請再審，本院裁定如下：
    主  文
再審之聲請駁回。
再審聲請訴訟費用由再審聲請人負擔。
    理  由
一、按裁定已經確定，而有第496條第1項或第497條之情形者，
    得準用本編之規定，聲請再審；民事訴訟法第507條定有明
    文。次按對於確定裁定聲請再審，依民事訴訟法第507條準
    用同法第501條第1項第4款之規定，必須表明再審理由並遵
    守不變期間之證據；又所謂表明再審理由，必須指明確定裁
    定有如何合於法定再審事由之具體情事始為相當。倘僅泛言
    有何條款之再審事由，而無具體情事者，仍難謂已合法表明
    再審事由；既未合法表明再審事由即為無再審之事由，性質
    上無庸命其補正（最高法院61年台再字第137號及64年台聲
    字第76號判決參照）。
二、經本院核閱再審聲請人提出之民事聲請再審狀所載聲請再審
    之意旨以察，按：
　㈠再審聲請人係對本院109年度聲字第80號確定裁定（下稱本院
    確定裁定）聲請再審，雖其指陳本院確定裁定有違反憲法、
    司法院大法官會議解釋、法律、程序違法（未合法送達）、
    實質審理違法及漏未審酌證據等情事，惟詳稽其書狀所表明
    之事由，除表示本院確定裁定「有適用法規顯有錯誤」等語
    外（見本院卷第35頁），並未敘明本院確定裁定究有何民事
    訴訟法第496條第1項各款或同法第497條所定再審事由之具
    體情事，揆諸前揭說明，已難謂再審聲請人已合法表明再審
    事由；且其主張再審事由主要均係就前訴訟程序之另件請求
    回復原狀之確定裁判（即最高法院110年度台上字第1002號
    、本院109年度上字第147號及臺灣臺南地方法院109年度訴
    字第193號），認為有再審之事由而為爭執，並據為指摘及
    請求再審之對象，要之尚與本院確定裁定之認定無涉。
　㈡又所謂適用法規顯有錯誤者，並不包括漏未斟酌證據及認定
    事實錯誤之情形在內。另依上所示，堪認再審聲請人所指摘
    之事由，究之僅係其就前訴訟程序之前揭請求回復原狀之確
    定裁判所為不服之指摘，已難認有何所謂前揭聲請再審之事
    由，亦與本院確定裁定駁回再審聲請人請求訴訟救助所據之
    理由無關。
　㈢至再審聲請人所指摘之其餘部分事由，僅係其個人就自己認
    定之事實、對證據資料內容及憲法、法律規定內容之自我解
    釋與提出意見、個人就前揭請求回復原狀之確定裁判關於證
    據取捨、認定事實之職權行為及法律適用等之主觀法律上見
    解，或對不滿情緒所為之陳述，尚與本院確定裁定有無再審
    事由之認定無關。此外，再審聲請人並未再確切指明本院確
    定裁定有如何合於法定再審事由之具體情事，而僅泛言有再
    審之事由而已，可認為未合法表明再審理由；則揆諸前揭說
    明，性質上無庸命其補正，且難認其再審之聲請為合法，應
    予裁定駁回。
三、據上論結，本件再審之聲請為不合法， 依民事訴訟法第507
    條、第502條第1項、第95條及第78條，裁定如主文。
中　　華　　民　　國　　110 　年　　6 　　月　　24　　日
　　　　　　　　　民事第三庭    審判長法　官  張世展

                                      法　官  莊俊華

                                      法　官  黃佩韻
上為正本係照原本作成。
如對本裁定抗告，須於本裁定送達後10日內向本院提出抗告狀（
須附繕本），並應繳納抗告費新台幣1千元。
中　　華　　民　　國　　110 　年　　6 　　月　　24　　日

                                      書記官  廖文靜